臺灣高等法院臺中分院刑事判決　　　　 96年度上易字第641號
上　訴　人
即　被　告　甲○○
　　　　　　　　　　現因另案在台灣臺中監獄台中分監執行中
上列上訴人因加重竊盜等案件，不服臺灣臺中地方法院九十五年
度易字第二四七二號中華民國九十六年一月二十九日第一審判決
（起訴案號：臺灣臺中地方法院檢察署九十五年度偵字第二四八
八七、二四九五二號），提起上訴，本院判決如下：
    主  文
原判決關於甲○○就附表一編號１、２、３、４、５、６、７部
分、及附表二部分，以及定應執行刑部分，均撤銷。
甲○○所犯附表一編號１、２、３、４、５、６、７部分、及附
表二部分所示之罪，各處如附表一編號１、２、３、４、５、６
、７、及附表二所示之刑。
甲○○其他部分之上訴駁回。
前項上訴駁回部分，及第二項撤銷改判部分，應執行有期徒刑貳
年肆月。扣案之鑰匙（其上有「ＨＯＷＳＯ」及「光陽」字樣者
）貳支，均沒收。
    事  實
一、甲○○前曾於民國（下同）九十四年間，因犯竊盜罪，經臺
    灣臺中地方法院判處有期徒刑六月確定，甫於九十五年三月
    八日縮刑期滿執行完畢。
二、詎甲○○仍不知警惕，復單獨一人，或與邱佳源基於共同犯
    罪之犯意聯絡，而為下列之竊盜犯罪行為，即：
（一）甲○○基於意圖為自己不法所有之犯意，於如附表一所示
      之時間、地點，以如附表一所示之方法，竊取如附表一所
      示之人所有或持有之物品得手後，將如附表一編號１、２
      、３、５、６、７所示之物品，持往不知情之乙○○所經
      營，設於臺中縣東勢鎮○○路六九號之「永勝環保資源回
      收行」，變賣得款，均供己花用。至如附表一編號４所示
      之車牌號碼ＩＷＱ─２８５號重型機車，則於九十五年十
      月二十八日夜間某時，在其臺中縣東勢鎮○○里○○街一
      五一號住處附近，交由知情之邱佳源騎乘使用（邱佳源所
      犯收受贓物罪部分，業經原審法院判處有期徒刑四月在案
      ）。
（二）甲○○與邱佳源共同基於意圖為自己不法所有之犯意聯絡
      ，於如附表二所示之時間、地點，以如附表二所示之方法
      ，共同竊取如附表二所示之庚○○所有之鋁鋼梯二座得手
      後，共同將之載運至苗栗縣卓蘭鎮，不知情之詹泉水所經
      營之「吉發資源回收場」變賣，所得款項朋分花用殆盡。
三、嗣於九十五年十月三十一日晚間八時許，甲○○騎乘竊得之
    車牌號碼ＩＷＲ─４２０號重型機車，載運甫竊得之如附表
    一編號９所示白鐵門二片，行經臺中縣東勢鎮○○街與文新
    街口時，因該機車無法負荷其上所載之白鐵門二片的重量，
    而跌倒在地。經警據報趕至現場，並查獲甲○○之附表一編
    號８、９所示之竊盜犯行，及扣得甲○○所有用供竊取附表
    一編號８所示機車所用之鑰匙一支（即其上有「光陽」字樣
    者）。其後在警訊中，在有偵查犯罪權限之機關或公務員尚
    未發覺甲○○之其餘竊盜犯行之前，甲○○即向臺中縣警察
    局東勢分局東勢派出所警員林正雄等人自動申告其尚有附表
    一編號１、２、３、４、５、６、７、及附表二所示之竊盜
    犯行，並交出其所有用供竊取附表一編號４所示機車所用之
    鑰匙一支（即其上有「ＨＯＷＳＯ」字樣者），甲○○除引
    導警方至「永勝資源回收場」、「吉發資源回收場」起出部
    分贓物之外，並進而接受裁判。
四、案經臺中縣警察局東勢分局報告臺灣臺中地方法院檢察署檢
    察官偵查起訴及追加起訴。
    理  由
一、本案上訴人即被告（以下簡稱為被告）甲○○對於附表一所
    示之竊盜犯罪事實，已於警、偵訊中，及於原審法院與本院
    審理時，均坦白承認。被告甲○○此部分所犯，並經證人即
    被害人臺中縣石岡鄉公所圖書館課員癸○○、臺中縣東勢鎮
    中正公園游泳池管理員子○○、戊○○、萬善祠管理員丙○○等人於警訊時，及經證人即被害人辛○○、丑○○、丁○○、壬○○、乙○○等人於警訊及原審法院訊問時，分別證
    述附表一所示之物品失竊等情明確（上開警訊陳述之證據能
    力為被告甲○○所是認）。另外，證人乙○○並證稱被告甲○○曾多次持白鐵至其所經營之永勝環保資源回收行出售等
    情無訛。復有永勝環保資源回收行資源回收（舊貨）業買入
    登記簿、臺中縣警察局車輛協尋（尋獲）電腦輸入單、車輛
    車牌失竊作業─查獲車輛認可資料、證人癸○○、子○○、
    戊○○、丙○○、丑○○、丁○○、壬○○、乙○○領回失
    竊物品之後所出具之贓物認領保管單各一份、現場照片共計
    二十三張在卷可稽，及有被告甲○○所有並供竊取附表一編
    號４、８所示之機車所用之鑰匙各一支（及其上有「ＨＯＷ
    ＳＯ」及「光陽」字樣者）扣案可資為證，足徵被告甲○○
    就此部分犯罪之自白，與事實相符，堪以採信。被告甲○○
    上開部分之犯行堪以認定。
二、又被告甲○○對於附表二所示之竊盜犯罪事實，亦已於警、
    偵訊中，及於原審法院與本院審理時，均坦白承認。核與共
    同被告邱佳源於偵、審中之供述相符，且經證人即被害人庚○○於警訊陳述其鋁梯失竊之情明確（此部分警訊陳述之證
    據能力為被告甲○○所是認）。另外，證人即經營吉發資源
    回收場之詹泉水亦於警訊證述被告甲○○與共同被告邱佳源
    確有共同持鋁梯兩座至其回收場出售等情（此部分警訊陳述
    之證據能力為被告甲○○所是認）。此外，復有吉發資源回
    收場之收受物品、舊貨、五金廢料或廢棄物登記表、證人庚○○領回失竊物品後所出具之贓物認領保管單各一份附卷可
    證，足認被告甲○○就此部分犯罪之自白，亦與事實相符，
    亦堪以採信。被告甲○○此部分之犯行，亦堪以認定。
三、核被告甲○○所為，就附表一編號１至５、７、８所示之部
    分、及附表二所示之部分，均係犯刑法第三百二十條第一項
    之普通竊盜罪。被告甲○○就附表一編號６所示之部分，係
    持剪刀剪斷證人丁○○所有之電纜線而竊取之，該剪刀雖未
    扣案，然該剪刀既足以剪斷電纜線等情觀之，應甚為鋒利、
    堅韌，堪認其客觀上足以對於人之生命、身體、安全構成威
    脅而具有危險性，而顯屬兇器，故核被告甲○○此部分所為
    ，係犯刑法第三百二十一條第一項第三款之攜帶兇器竊盜罪
    。另就附表一編號９所示之部分，被告甲○○係以翻越永勝
    環保資源回收行之圍牆，進入其內行竊，此部分所為係犯刑
    法第三百二十一條第一項第二款之踰越牆垣竊盜罪。公訴人
    就被告甲○○如附表一編號９所示之加重竊盜犯行，漏未斟
    酌被告有踰越牆垣之加重情狀，而認係犯刑法第三百二十條
    第一項之普通竊盜罪，尚有未洽，惟其基本社會事實同一，
    本院自應變更此部分之起訴法條而為審判。又就附表二所示
    之犯行，被告甲○○與共同被告邱佳源之間，有犯意聯絡及
    行為分擔，均為共同正犯。再者，被告甲○○之附表一、二
    所示之十次竊盜犯行，均各自獨立，依其犯罪時間與犯罪地
    點，亦可認係出於各別之犯意，應予分論併罰。又被告甲○○前曾於九十四年間，因犯竊盜罪，經臺灣臺中地方法院判
    處有期徒刑六月確定，甫於九十五年三月八日縮刑期滿執行
    完畢，此部分事實有臺灣臺中地方法院檢察署刑案資料查註
    紀錄表、及本院被告全國前案紀錄表各一份在卷可佐，被告
    甲○○在受此有期徒刑執行完畢後五年內，再故意犯本案上
    開有期徒刑以上之罪，均為累犯，均應依刑法第四十七條第
    一項之規定，加重其刑。另外，本案被告甲○○係因附表一
    編號８、９所示之竊盜犯行而被警查獲，其後在警訊中，在
    有偵查犯罪權限之機關或公務員尚未發覺被告甲○○之其餘
    竊盜犯行之前，被告甲○○即向臺中縣警察局東勢分局東勢
    派出所警員林正雄等人自動申告其尚有附表一編號１、２、
    ３、４、５、６、７、及附表二所示之竊盜犯行，經警方陸
    續傳喚上開被害人及證人查證，才查獲被告此部分犯行，此
    情有被告甲○○及上開被害人與證人之警訊筆錄在卷可據。
    被告甲○○既進而接受裁判，即與刑法自首之規定相當，爰
    依刑法第六十二條前段之規定減輕其刑。其刑罰之加重與減
    輕，並先加後減之。扣案之被告甲○○所有用供竊取附表一
    編號４、８所示機車之鑰匙二支（其上分別有「ＨＯＷＳＯ
    」及「光陽」字樣者），均應依刑法第三十八條第一項第二
    款之規定宣告沒收。至於扣案之被告甲○○所持有之另一支
    鑰匙，雖為被告甲○○所有，但並無證據足以證明被告甲○○曾持以犯前開竊盜犯行；而扣案之扳手一支，被告甲○○
    堅稱原本即放置於被害人機車內，並非其所有；以上物品均
    無沒收之依據。至於並未扣案之剪刀一把，雖曾供被告甲○○持以犯附表一編號６所示之竊盜犯行，但並未扣案，又非
    違禁物，為免將來執行困難，亦不為沒收之宣告。
四、原審判決就被告甲○○關於附表一編號１、２、３、４、５
    、６、７部分、及附表二部分所示之竊盜犯行，予以論罪科
    刑，固非無見，惟被告甲○○就此部分有自首，原審判決漏
    未為此認定，尚有未合。此亦係被告甲○○就此部分上訴所
    指摘之事項，其就此部分之上訴為有理由，應由本院將原判
    決關於被告甲○○就附表一編號１、２、３、４、５、６、
    ７部分、及附表二部分，以及定應執行刑部分，均予撤銷改
    判。爰審酌被告甲○○之品行、上開部分竊取他人財物之犯
    罪情節、所生危害、及犯罪後之態度等一切犯罪情狀，各量
    處其刑如附表所示。被告甲○○所有用供竊取附表一編號４
    所示財物之鑰匙一支，亦依法宣告沒收。至於被告甲○○就
    附表一編號８、９所示之竊盜犯行部分，原審判決以被告甲○○此部分之犯罪事證已甚明確而堪認定，乃審酌被告甲○○之品行、就此部分竊取他人財物之犯罪情節、所生危害、
    及犯罪後之態度等一切犯罪情狀，並依據刑事訴訟法第二百
    七十三條之一第一項、第二百九十九條第一項前段、刑法第
    二十八條、第三百二十條第一項、第三百二十一條第一項第
    二款、第四十七條第一項、第三十八條第一項第二款等規定
    ，分別量處被告甲○○有期徒刑五月及八月，且將被告甲○○所有用供竊取附表一編號８所示財物之鑰匙一支，依法宣
    告沒收，其認事用法及量刑均無不當。被告甲○○就此部分
    上訴指摘原審判決量刑過重，此部分之上訴為無理由，應予
    駁回。又就上開上訴駁回部分，及前開撤銷改判部分，其有
    期徒刑因合於數罪併罰規定，本院爰依法定其應執行刑為有
    期徒刑二年四月。再者，被告甲○○雖有竊盜前科，且於本
    案所犯之竊盜犯行多達十次，但其每次所竊取財物之數量及
    價值均不多，危害他人財產法益之情節尚非重大，且被告甲○○在被警查獲之後，亦有悔誤，才向警方自首附表一編號
    １、２、３、４、５、６、７部分、及附表二部分所示之竊
    盜犯行。則對被告甲○○量處如上之有期徒刑，已足資懲儆
    ，公訴人併請求宣告被告甲○○應於刑之執行完畢或赦免後
    ，令入勞動場所強制工作三年，核與被告甲○○所為行為之
    嚴重性、所表現之危險性及對於其未來行為之期待性，尚非
    相當，本院認無再令其入勞動場所強制工作之必要，爰不予
    宣告刑前強制工作，併此敘明。又原審蒞庭檢察官業於九十
    五年十二月二十六日具狀就原公訴意旨所指：被告甲○○與
    共同被告邱佳源二人共同基於意圖為自己不法所有之犯意聯
    絡，於九十五年十月三十一日晚上六時十分許，共同竊取被
    害人乙○○鋁梯一座之犯罪事實部分（即起訴書附表二編號
    ２之部分），巷原審法院撤回起訴，有臺灣臺中地方法院檢
    察署九十五年度聲撤字第二三號撤回起訴書附卷可稽。則上
    開部分之訴訟繫屬應已消滅，本院自毋庸再行裁判，此部分
    亦應併予敘明。
五、據上論斷，應依刑事訴訟法第三百六十八條、第三百六十九
    條第一項前段、第三百六十四條、第二百九十九條第一項前
    段、第三百條、刑法第二十八條、第三百二十條第一項、第
    三百二十一條第一項第三款、第四十七條第一項、第六十二
    條前段、第五十一條第五款、第三十八條第一項第二款，判
    決如主文。
本案經檢察官己○○到庭執行職務。
中　　華　　民　　國　　96　　年　　6 　　月　　6 　　日
            刑事第三庭    審判長法　官　王  增  瑜
                                法　官  梁  堯  銘
                                法　官  廖  柏  基
上列正本證明與原本無異。
不得上訴。
                                書記官  王  麗  英
中　　華　　民　　國　　96　　年　　6 　　月　　6 　　日
附表一
┌──┬────┬────┬─────┬───┬────┬──────────┐
│編號│竊取時間│竊取地點│行竊手法  │被害人│竊得物品│所犯法條            │
│    │        │        │          │      │        │罪名、宣告刑及沒收  │
├──┼────┼────┼─────┼───┼────┼──────────┤
│ １ │95年10月│臺中縣東│徒手竊取之│辛○○│電表箱蓋│刑法第320條第1項。  │
│    │7日上午 │勢鎮中新│          │      │5片、開 │竊盜，處有期徒刑肆月│
│    │某時（起│街155號 │          │      │關箱蓋8 │。                  │
│    │訴書誤載│泰安宮工│          │      │片      │                    │
│    │為同日上│地      │          │      │        │                    │
│    │午11時10│        │          │      │        │                    │
│    │分及同日│        │          │      │        │                    │
│    │下午1時 │        │          │      │        │                    │
│    │15分）  │        │          │      │        │                    │
├──┼────┼────┼─────┼───┼────┼──────────┤
│ ２ │95年10月│臺中縣石│同上      │臺中縣│白鐵天井│刑法第320條第1項。  │
│    │9日晚上6│岡鄉圖書│          │石岡鄉│蓋及蓄水│竊盜，處有期徒刑月│
│    │時許（起│館地下室│          │公所所│池蓋共3 │。                  │
│    │訴書誤載│        │          │有    │片      │                    │
│    │為同日晚│        │          │      │        │                    │
│    │上6時28 │        │          │      │        │                    │
│    │分）    │        │          │      │        │                    │
├──┼────┼────┼─────┼───┼────┼──────────┤
│ ３ │95年10月│臺中縣東│同上      │臺中縣│白鐵門2 │刑法第320條第1項。  │
│    │23日上午│勢鎮正三│          │東勢鎮│片、水溝│竊盜，處有期徒刑月│
│    │6時許（ │街中正公│          │公所所│蓋1片   │。                  │
│    │起訴書誤│園游泳池│          │有    │        │                    │
│    │載為同日│        │          │      │        │                    │
│    │下午1時2│        │          │      │        │                    │
│    │0分、2時│        │          │      │        │                    │
│    │15分、4 │        │          │      │        │                    │
│    │時22分）│        │          │      │        │                    │
│    │        │        │          │      │        │                    │
│    │        │        │          │      │        │                    │
├──┼────┼────┼─────┼───┼────┼──────────┤
│ ４ │95年10月│臺中縣東│以扣案之鑰│戊○○│IWQ-285 │刑法第320條第1項。  │
│    │28日上午│勢鎮東蘭│匙（其上有│      │號重型機│竊盜，處有期徒刑肆月│
│    │8時30分 │路22號前│「HOWSO」 │      │車      │。扣案之鑰匙（其上有│
│    │許      │        │字樣者）啟│      │        │「HOWSO」字樣者）壹 │
│    │        │        │動機車電門│      │        │支沒收。            │
│    │        │        │竊取之    │      │        │                    │
├──┼────┼────┼─────┼───┼────┼──────────┤
│ ５ │95年10月│臺中縣東│徒手竊取之│丑○○│白鐵配電│刑法第320條第1項。  │
│    │28日下午│勢鎮東蘭│          │      │盤門及底│竊盜，處有期徒刑肆月│
│    │1時許（ │路82之3 │          │      │座共7件 │。                  │
│    │起訴書誤│號工地  │          │      │        │                    │
│    │載為同年│        │          │      │        │                    │
│    │月29日中│        │          │      │        │                    │
│    │午12時45│        │          │      │        │                    │
│    │分      │        │          │      │        │                    │
├──┼────┼────┼─────┼───┼────┼──────────┤
│ ６ │95年10月│臺中縣東│以客觀上足│丁○○│電纜線40│刑法第321條第1項    │
│    │28日下午│勢鎮粵寧│以對人之身│      │呎      │第3款               │
│    │3時許（ │里果園（│體、生命造│      │        │攜帶兇器竊盜，處有期│
│    │起訴書誤│東新段自│成危險，可│      │        │徒刑柒月。          │
│    │載為同日│行車步道│供兇器使用│      │        │                    │
│    │凌晨1時 │）      │之剪刀一支│      │        │                    │
│    │35分及下│        │（未扣案）│      │        │                    │
│    │午3時40 │        │剪斷電纜線│      │        │                    │
│    │分）    │        │後竊取之（│      │        │                    │
│    │        │        │起訴書漏載│      │        │                    │
│    │        │        │攜帶兇器之│      │        │                    │
│    │        │        │犯罪事實）│      │        │                    │
├──┼────┼────┼─────┼───┼────┼──────────┤
│ ７ │95年10月│臺中縣東│徒手竊取之│丙○○│白鐵鋁門│刑法第320條第1項。  │
│    │28日晚上│勢鎮勢林│          │      │1片、鋁 │竊盜，處有期徒刑伍月│
│    │6時許（ │街萬善祠│          │      │門窗8片 │。                  │
│    │起訴書誤│        │          │      │        │                    │
│    │載為同年│        │          │      │        │                    │
│    │月29日上│        │          │      │        │                    │
│    │午10時5 │        │          │      │        │                    │
│    │分、10時│        │          │      │        │                    │
│    │30分、晚│        │          │      │        │                    │
│    │上6時30 │        │          │      │        │                    │
│    │分）    │        │          │      │        │                    │
├──┼────┼────┼─────┼───┼────┼──────────┤
│ ８ │95年10月│臺中縣東│以扣案之鑰│壬○○│IWR-420 │刑法第320條第1項。  │
│    │31日晚上│勢鎮東蘭│匙（其上有│      │號重型機│竊盜，處有期徒刑伍月│
│    │6時許   │路25之2 │「光陽」字│      │車一輛  │。鑰匙壹支（其上有「│
│    │        │號（稅捐│樣）啟動機│      │        │光陽」字樣）沒收。  │
│    │        │處東勢分│車電門竊取│      │        │                    │
│    │        │處車棚內│之        │      │        │                    │
│    │        │）      │          │      │        │                    │
├──┼────┼────┼─────┼───┼────┼──────────┤
│ ９ │95年10月│臺中縣東│踰越牆垣侵│乙○○│白鐵門2 │刑法第321條第1項第2 │
│    │31日晚上│勢鎮東蘭│入該資源回│      │片      │款。                │
│    │7時許（ │路69號（│收場內（侵│      │        │踰越牆垣竊盜，處有期│
│    │起訴書誤│永勝環保│入附連圍繞│      │        │徒刑捌月。          │
│    │載為同日│資源回收│之土地部分│      │        │                    │
│    │晚上6時 │行）    │未經告訴）│      │        │                    │
│    │10 分） │        │，再徒手將│      │        │                    │
│    │        │        │白鐵門丟出│      │        │                    │
│    │        │        │圍牆外而竊│      │        │                    │
│    │        │        │取之      │      │        │                    │
└──┴────┴────┴─────┴───┴────┴──────────┘
附表二
┌────┬────┬─────┬───┬────┬──────────┐
│竊取時間│竊取地點│行竊手法  │被害人│竊取物品│所犯法條            │
│        │        │          │      │        │罪名、宣告刑及沒收  │
├────┼────┼─────┼───┼────┼──────────┤
│95年10月│臺中縣東│甲○○與邱│庚○○│鋁鋼梯二│刑法第320條第1項。  │
│30日上午│勢鎮東蘭│佳源共同徒│      │座      │共同竊盜，處有期徒刑│
│7時許（ │路19之21│手竊取之  │      │        │肆月。              │
│起訴書誤│號旁空地│          │      │        │                    │
│載為同年│        │          │      │        │                    │
│月24日下│        │          │      │        │                    │
│午2時15 │        │          │      │        │                    │
│分）    │        │          │      │        │                    │
└────┴────┴─────┴───┴────┴──────────┘
備註：附表一、二所示起訴書犯罪時間誤載部分，均經蒞庭檢察官
於原審法院更正如上開附表所載。
附錄法條全文
刑法第三百二十條第一項：
意圖為自己或第三人不法之所有，而竊取他人之動產者，為竊盜
罪，處五年以下有期徒刑、拘役或五百元以下罰金。
刑法第三百二十一條第一項：
犯竊盜罪而有下列情形之一者，處六月以上、五年以下有期徒刑
：
一、於夜間侵入住宅或有人居住之建築物、船艦或隱匿其內而犯
　　之者。
二、毀越門扇、牆垣或其他安全設備而犯之者。
三、攜帶兇器而犯之者。
四、結夥三人以上而犯之者。
五、乘火災、水災或其他災害之際而犯之者。
六、在車站或埠頭而犯之者。
